臺灣嘉義地方法院民事判決
110年度勞訴字第24號
原      告  何興君  
訴訟代理人  陳振榮律師（法律扶助律師）
被      告  中聯通運有限公司

法定代理人  林綠娟  
訴訟代理人  林舜卿  
上列當事人間請求給付資遣費等事件，本院於民國111年3月3日
言詞辯論終結，判決如下：
    主      文
被告應給付原告新臺幣415,500元，及自民國110年9月10日起至
清償日止，按年息百分之5計算之利息。
原告其餘之訴駁回。
訴訟費用由被告負擔2分之1，餘由原告負擔。
本判決第一項得假執行；但被告以新臺幣415,500元為原告預供
擔保，得免為假執行。
原告其餘假執行之聲請駁回。
    事實及理由
壹、程序方面：
    按訴狀送達後，原告不得將原訴變更或追加他訴，但擴張或
    減縮應受判決事項之聲明者，不在此限，民事訴訟法第255
    條第1項第3款定有明文。原告起訴時聲明第一項為「被告應
    給付原告新臺幣（下同）881,616元，及自起訴狀繕本送達
    翌日起至清償日止，按年息百分之5計算之利息。」嗣於民
    國110年12月28日變更聲明為「被告應給付原告849,949元，
    及自起訴狀繕本送達翌日起至清償日止，按年息百分之5計
    算之利息。」，核屬減縮應受判決事項之聲明，揆諸前揭規
    定，應予准許。
貳、實體方面：　　
一、原告主張：
　㈠原告自101年7月28日起任職於被告處擔任業務總監，薪資為
    每月5萬元(薪資4萬元加計津貼1萬元)，上班日正常工作時
    間為9時至18時，因原告需時常跑客戶，故被告未讓原告打
    卡，又原告係被告至他公司挖角過來，被告承諾要給原告如
    同前公司之待遇，另外提供公務車予原告做為代步使用。嗣
    原告到職後，被告僅提供原告使用公務車1個月，就將公務
    車給他人使用，致原告只能駕駛自己車輛跑客戶，被告僅給
    付汽車保養及油資津貼。被告於109年2月3日突然要原告放
    無薪假，又於同年月7日告知原告上班要進公司打卡，同時
    薪水減少1萬元，同年月12日當原告進辦公室上班時，被告
    卻要原告交出公務手機，並取消原告汽車保養及油資津貼，
    經原告拒絕後，被告當日即將原告之勞健保退保。原告仍繼
    續原有之工作行程，拜訪各家旅行社，討論合作細節及確認
    訂單狀況，被告自知理虧，於109年2月18日將原告之勞健保
    加回。然被告竟於109年3月4日以訊息通知原告因原告繼續
    曠工3日以上，今日將其勞健保退保等語，原告就被告上開
    莫名其妙之主張，仍持續原有之工作，惟被告不但未將原告
    勞健保加回，亦未給付原告薪資，被告已違反勞動契約，經
    原告向嘉義市政府申請調解，於109年5月26日調解不成立。
    因被告未給付工資、片面變更勞動條件，原告依勞動基準法
    （下稱勞基法）第14條第1項第5、6款規定，於109年5月26
    日與被告終止勞動契約，並依勞動契約及勞基法第14條第1
    項第5、6款、第4項、第17條第1項、第24條、第38條規定，
    提起本件訴訟。
　㈡原告請求之項目及金額如下：　
　⒈薪資175,000元：被告於109年2月份僅給付11日薪資，短付19
    日，及109年3月1日至5月26日均未給付薪資，故被告應給付
    薪資175,000元（計算式：50,000元×【19/30＋2＋26/30】）
    。
　⒉資遣費195,764元：原告於109年5月26日前6個月平均工資為5
    0,000元，係自101年7月28日起任職被告處，適用勞工退休
    金條例新制，故原告得請求資遣費195,764元（計算式：50,
    000元×【新制基數3＋659/720】，元以下四捨五入【下同】
    ）。
　⒊特別休假未休工資68,333元：原告自101年7月28日任職至109
    年5月26日止工作年資滿8年，自109年5月26日回溯5年即104
    年5月27日，原告特別休假共73日（計算式：14＋14＋15＋15＋1
    5），扣除被告於109年2月時已撥付13日特休假工資，再扣
    除105年12月12日至15日間請休特別休假共4日、107年2月7
    日至24日間(除例假日及年假外之正常上班日)及6月12日至1
    5日間請休特別休假共計13日、109年2月10、11日請休特別
    休假共計2日，是原告之特別休假未休共計41日，被告應給
    付原告特別休假未休工資68,333元（計算式：50,000元÷30
    日×41日）。
　⒋加班費216,060元：原告月薪50,000元、日薪1,667元、時薪2
    08元，原告除正常上下班時間外，另受被告指示前往各公會
    開會、參加尾牙、喜宴，跑行程逾下班時間、不定時處理公
    司事務等，加班費1小時277元（計算式：208元×1.33），以
    每周加班3小時計算，每年加班156小時，5年加班780小時，
    故被告應給付原告加班費216,060元（計算式：277元×780小
    時）。
　⒌車輛折舊損失194,792元：被告承諾原告使用公務車，卻由原
    告駕駛自己車輛跑客戶，致原告受有車輛折舊之損失，原告
    車輛於99年6月1日以85萬元購入，約101年9月開始使用在被
    告公務行程，當時現值約531,250元，車輛滿5年耐用年限後
    之現值為141,667元，即原告以自己車輛充當公務車期間，
    車輛現值減損389,583元，因原告有時使用於私人事務，故
    由被告負擔一半車輛折舊之損失，即被告應給付原告車輛折
    舊損失194,792元（計算式：389,583元÷2）。
　⒍綜上，被告應給付原告合計849,949元。
　㈢並聲明：⒈被告應給付原告849,949元，及自起訴狀繕本送達
    翌日起至清償日止，按年息百分之5計算之利息。⒉願供擔保
    請准宣告假執行。
二、被告則以下列情詞置辯：
　㈠原告係經朋友介紹，於101年8月1日至被告處擔任業務經理，
    兩造協議底薪4萬元、業務津貼1萬元，因原告加入工商建研
    會需高職位頭銜，乃授以業務總監之虛銜。嗣109年1月底新
    冠肺炎疫情爆發，被告所營遊覽車業受到極大衝擊，旅行社
    停止出團，無業務可跑，被告為能永續經營，於109年2月7
    日決定將原告調至内勤，因内勤無需跑業務，故無業務津貼
    ，且須每日準時進公司上下班，同年月12日原告在辦公室當
    眾表達辭職之意，到公司約40分鐘，即離開公司，再也沒有
    進公司。原告自109年2月12日當日開始曠職，至109年2月16
    日連續曠職3日，更向其他同事傳訊息稱「今天做了一個重
    大的決定，自由了」、「我確定不做了噢…」，被告乃於同
    年3月4日通知原告，因其連續曠職3日以上，依勞基法第12
    條第1項第6款規定於該日終止僱傭關係。
　㈡就原告請求之項目及金額表示意見如下：　
　⒈薪資、資遣費部分：原告自109年2月12日當日開始曠職，故
    被告僅給付其2月份11日之工資，又因原告連續曠職逾3日，
    依勞基法第12條第1項第6款終止僱傭關係，而無須給付曠職
    日薪資、資遣費，故原告請求薪資175,000元、資遣費195,7
    64元，均無理由。
　⒉特別休假未休工資部分：原告均以電話告知請假，雖無特別
    紀錄，惟原告每年休特休假皆超過依法享有之特休假日數，
　　原告於103年7月2日至19日期間，休特休假18天；106年8月1
    4日至28日期間，原告排定請特休假，已買好機票回大陸，
    雖後來因機票取消而未按原定日期休假，惟亦於該期間前後
    休滿特休假；107年2月7日至24日期間，休特休假18天，足
    證原告確實有休特休假，且每年至少休滿法定特休假日數。
　⒊加班費部分：被告並未強制要求原告參加公協會年會、尾牙
    、喜宴等，而係原告告知有此活動安排，其欲前往認識業界
    同仁、建立人脈，被告為鼓勵員工提升自我業務能力，乃提
    供核銷原告相關支出之油費。惟年會、尾牙、喜宴並非接單
    業務，而係建立原告自身人脈，僅是未來有合作可能，與接
    到業務後之簽約、處理不同，不能謂為加班。況此種行程亦
    非每周都有，原告應就其主張被告強制要求其每周均加班出
    席活動，及每周均有加班3小時之情事負舉證責任。
　⒋車輛折舊損失部分：被告本備有業務公務車，因停放於公司
    停車場，必須每日到公司簽到後，再外出跑業務，原告到職
    1個月後，認為公務車之使用諸多不便，因而向被告提出希
    望駕駛私人車輛直接前往業務地點，油費及保養費用由被告
    核銷，兩造並無約定補償折舊費用，原告之請求無理由。
　㈢退步言之，原告請求自104年5月27日至109年5月26日期間之
    加班費、特別休假未休工資云云，因加班費、特別休假未休
    工資依民法第126條規定僅有5年時效，原告於110年8月24日
    起訴，依民法第129條第1項第3款規定斯時時效始中斷，故1
    05年8月25日以前之加班費、特別休假未休工資債權已罹於5
    年時效，被告主張時效抗辯；又被告於109年3月4日已因原
    告曠職3日而解僱，原告於109年3月4日至109年5月26日已離
    職，不得請求，因此原告至多僅能請求105年8月25日至109
    年3月4日期間之加班費、特休假未休工資。
　㈣並答辯聲明：⒈原告之訴駁回。⒉如受不利判決，願供擔保
    請准宣告免為假執行。
三、原告主張其受僱於被告，薪資為每月5萬元(底薪4萬元加計
    津貼1萬元)；兩造於109年5月26日至嘉義市政府為勞資爭議
    協調；原告有於105年12月12日至15日請休特別休假共4日、
    於107年2月7日至9日、12至14日、21至23日及6月12日至15
    日請休特別休假共13日、於109年2月10、11日請休特別休假
    共2日；被告於109年2月12日將原告之勞工保險退保，復於
    同年月18日加保，再於同年3月4日退保；被告於109年3月20
    日給付原告109年2月薪資18,276元(未扣除代付、健保費及
    勞保費)、特休未休假工資21,667元等情，有嘉義市政府勞
    資爭議協調紀錄、勞工保險被保險人投保資料表(明細)、員
    工薪資明細表等件在卷可憑(見本院卷第103、141、149頁)
    ，且為被告所不爭執，堪信為真實。
四、原告主張被告未給付工資、片面變更勞動條件，其依勞基法
    第14條第1項第5、6款規定終止兩造間勞動契約，故被告應
    給付資遣費、未給付工資、特別休假未休工資、加班費及車
    輛折舊損失等語，為被告所否認，並以前詞置辯。是本件爭
    點為：㈠被告主張依勞基法第12條第1項第6款終止兩造間勞
    動契約，有無理由？㈡若被告主張終止勞動契約為無理由，
    則原告依勞基法第14條第1項第5、6款規定終止兩造間勞動
    契約，有無理由？㈢原告請求被告給付積欠工資175,000元、
    資遣費195,764元、特別休假未休工資68,333元、加班費216
    ,060元及車輛折舊損失194,792元，有無理由？等項。茲分
    述如下：
 ㈠「被告主張依勞基法第12條第1項第6款終止兩造間勞動契約，
   有無理由？」部分：
  ⒈勞基法第12條第1項第6款所定之勞工無正當理由繼續曠工3日
    ，雇主得不經預告終止勞動契約者，必以勞工無正當理由曠
    工及繼續曠工3日為其法定要件，倘祇具其一，即不構成雇
    主得不經預告終止勞動契約之事由。是勞工之曠工非屬無正
    當理由者，雇主自不得據以終止勞動契約(最高法院85年度
    台上字第271號判決採此意旨)。末按勞工有無正當理由繼續
    曠工三日，或一個月內曠工達六日者，雇主得不經預告終止
    契約，勞基法第12條第1項第6款定有明文，而不經預告而終
    止勞動契約，乃係雇主依據前揭法條規定以單方之行為變更
    雙方間之法律關係，依照舉證責任分配之原則，雇主自應負
    舉證證明其解僱乃合於法律規定之事實，倘其不能舉證證明
    其解僱所主張之事由係合於前揭法條規定，則其所為以單方
    之行為終止雙方間之勞動契約縱使到達相對人即勞工，亦不
    發生使雙方間勞動契約終止之效力。又所謂繼續曠工，係指
    勞工實際應為工作之日無故繼續不到工者而言。另勞基法第
    10條之1亦明定：「雇主調動勞工工作，不得違反勞動契約
    之約定，並應符合下列原則：一、基於企業經營上所必須，
    且不得有不當動機及目的。但法律另有規定者，從其規定。
    二、對勞工之工資及其他勞動條件，未作不利之變更。三、
    調動後工作為勞工體能及技術可勝任。四、調動工作地點過
    遠，雇主應予以必要之協助。五、考量勞工及其家庭之生活
    利益」，均明揭斯旨。是雇主調動勞工工作，應斟酌有無企
    業經營之必要性及調職之合理性，且不得對勞工之勞動條件
    為不利之變更，此不利與否之判斷，應以雇主對勞工調職時
    所表示之勞動條件為依據。
　⒉被告辯稱原告自109年2月12日當日起開始曠職，已連續曠職3
    日以上，故依勞基法第12條第1項第6款終止兩造勞動契約，
    於109年3月4日以LINE訊息告知原告終止兩造間勞動契約等
    語，為原告所否認，並主張其在任職期間上班因要跑業務毋
    庸到被告處打卡，被告於109年2月7日突要求其上班要進公
    司打卡，並減少薪資1萬元，其於同年月12日進辦公室上班
    時，被告要求其交出公務手機，並表示取消津貼1萬元，為
    其所拒絕，故其仍繼續原有工作行程，並未有連續曠職3日
    以上之事實等語。查被告自陳原告係擔任業務經理，因109
    年1月底新冠肺炎疫情爆發，無業務可跑，而於同年2月7日
    決定將原告調至內勤，並取消業務津貼1萬元，並須每日進
    公司進行上下班；原告是跑業務的，不用每天進辦公室，約
    2、3天進辦公室1次，負責嘉義、雲林及南投的業務等語（
    見本院卷第203、306至307頁)，可見原告原本在被告處所擔
    任工作性質為業務，需在外跑業務，工作範圍涵蓋嘉義、雲
    林及南投，並非內勤業務，原告原本工作性質即毋庸每日進
    被告公司，亦無需打卡上下班，而被告於109年2月7日片面
    決定將原告調至公司負責內勤業務，同時取消業務津貼1萬
    元，此與原告前開主張之事實相符，堪信為真。經核被告前
    開所為，係欲變動原告之薪資，即將原本每月固定領薪資含
    津貼共計5萬元，變更為薪資4萬元，並變動其工作之內容及
    地點，則原告之勞動條件即有不利之變動，故原告自有理由
    拒絕此部分勞動條件之變動。又原告雖未接受被告所提出勞
    動條件之變動，於109年2月12日後未再進公司，然其仍持續
    原本業務工作，並與被告之客戶、往來業務廠商及內部派車
    聯絡客人之行政人員高婉珊、高芷稜聯繫業務，有被告之往
    來業務廠商證明、LINE通訊對話紀錄在卷可憑(見本院卷第2
    1至69、118至140、249至295、327至337、369至377頁），
    是原告未接受被告所提出勞動條件之變動，然其仍於109年2
    月12日後持續原本業務工作，依前揭說明，與勞基法第12條
    第1項第6款繼續曠工之要件尚屬有間，被告據此終止兩造勞
    動契約，洵屬無據。
  ㈡「若被告主張終止勞動契約為無理由，則被告依勞基法第14
    條第1項第5、6款規定終止兩造間勞動契約，有無理由？」
    部分：
　⒈按「有左列情形之一者，勞工得不經預告終止契約：…五、雇
    主不依勞動契約給付工作報酬，或對於按件計酬之勞工不供
    給充分之工作者。六、雇主違反勞動契約或勞工法令，致有
    損害勞工權益之虞者。」勞基法第14條第1項第5、6款定有
    明文。復由勞基法第14條第1項第5款前、後段規定觀之，本
    款情形，與同條項第6款規定有競合之處。詳言之，雇主如
    有第14條第1項第5款前、後段不依勞動契約給付工作報酬或
    對於按件計酬勞工不供給充分之工作情事，亦同時符合同條
    項第6款之違反勞動契約或勞工法令之情形，先予敘明。
　⒉查兩造勞動契約係約定原告每月薪資4萬元加計津貼1萬元，
    合計共5萬元乙情，為兩造所不爭執，已如前述，故被告每
    月應給付原告之薪資即為5萬元。被告雖抗辯其於109年2月7
    日將原告調至內勤，並取消其津貼等語，然被告前開所為應
    屬就原告職務之調動，其應合於勞基法第10之1條規定，不
    得違反勞動契約之約定，並應符合該條規定之原則，惟被告
    既未取得原告之同意，工作地點、內容、薪資均有不利變動
    ，則被告就原告職務調動應非適法，原告既已明示拒絕，兩
    造仍應依原勞動契約約定履行。又被告於109年2月僅給付原
    告2月1日至11日共計18,276元之薪資乙情，亦如前述，又被
    告計算前開109年2月1日至11日之薪資方式為：109年2月1日
    至9日以薪資5萬元除以29日，再乘以9日後，為15,517元；
    另2月10至11日，則以薪資4萬元除以29日，再乘以2日後，
    為2,759元，兩者合計18,276元等情，有員工薪資明細表可
    稽(見本院卷第77頁)，足見被告既未合法調動原告職務，即
    已擅自變更原告薪資計算並為給付。又被告未給付原告109
    年2月12日至29日間薪資，係以原告曠工未到職，然原告於
    前開期間並未曠工乙節，業經認定如前，則被告逕自不給付
    原告薪資，已有不依勞動契約給付工作報酬，有損害原告之
    權益，原告自得依勞基法第14條第1項第5、6 款規定而終止
    勞動契約。從而，原告於109年5月26日在兩造勞資爭議協調
    通知被告終止勞動契約，即屬依法有據，堪認兩造勞動契約
    於斯時起合法終止。
  ㈢「原告請求被告給付積欠工資175,000元、資遣費195,764元
    、特別休假未休工資68,333元、加班費216,060元及車輛折
    舊損失194,792元，有無理由？」部分：　
  ⒈原告請求被告給付積欠工資175,000元部分：
　⑴按僱用人受領勞務遲延者，受僱人無補服勞務之義務，仍得
    請求報酬；但受僱人因不服勞務所減省之費用，或轉向他處
    服勞務所取得，或故意怠於取得之利益，僱用人得由報酬額
    內扣除之，民法第487條著有規定。而雇主不法解僱勞工，
    應認其拒絕受領勞工提供勞務之受領勞務遲延；勞工無補上
    開期間服勞務之義務，並得依原定勞動契約請求該期間之報
    酬（最高法院89年度台上字第1405號判決同此見解）。
　⑵被告既於109年3月4日非法解僱原告，即屬受領勞務遲延，原
    告並無補服勞務之義務；原告於109年5月26日為終止勞動契
    約前，兩造間勞動契約仍應存在，原告自得請求該段期間之
    薪資。又兩造間勞動契約約定每月薪資為5萬元，則就原告1
    09年2月之薪資，被告僅給付18,276元，尚積欠薪資為31,72
    4元(計算式：50,000元－18,276元)；另109年3月1日至5月26
    日可請求之薪資，為143,333元(計算式：50,000元×〈2＋26/3
    0〉＝143,333.3元，元以下四捨五入)，合計為175,057元(計
    算式：31,724元＋143,333元)。從而，原告請求被告給付其
    薪資175,000元，未逾其得請求175,057元之範圍，則原告此
    部分請求被告給付其薪資175,000元，應有理由。
　⒉原告請求被告給付資遣費195,764元部分：
　⑴按勞工適用本條例之退休金制度者，適用本條例後之工作年
    資，於勞動契約依勞基法第11條、第13條但書、第14條及第
    20條或職業災害勞工保護法第23條、第24條規定終止時，其
    資遣費由雇主按其工作年資，每滿1年發給2分之1個月之平
    均工資，未滿1年者，以比例計給；最高以發給6個月平均工
    資為限，不適用勞基法第17條之規定。依前項規定計算之資
    遣費，應於終止勞動契約後30日內發給。選擇繼續適用勞基
    法退休金規定之勞工，其資遣費與退休金依同法第17條、第
    55條及第84條之2規定發給，勞工退休金條例第12條定有明
    文。
　⑵經查，兩造間之勞動契約業經原告以勞基法第14條第1項第5
    、6款終止，已如前述，被告自應發給原告資遣費。
  ⑶原告主張其於101年7月28日至被告處任職等語，此為被告所
    否認，並抗辯其係自101年8月1日始到職等語。然觀諸原告
    之勞工保險被保險人投保資料表(見本院卷第141頁)，被告
    係於101年8月1日為原告投保勞工保險；參以原告向嘉義市
    政府社會處申訴所填寫申訴單(見本院卷第117頁)，就到職
    日係填載「101.8.1」；佐以原告於嘉義市政府勞動條件勞
    動檢查時自陳於101年8月1日至被告處任職等語，有勞動檢
    查作業紀錄在卷可憑(見本院卷第155頁)，足認原告係於101
    年8月1日起任職於被告處。故原告主張其於101年7月28日至
    被告處任職等語，應不足採。
　⑷原告自101年8月1日開始任職至109年5月26日終止勞動契約止
    ，資遣年資為7年9個月又25天，每月薪資為5萬元，平均工
    資5萬元，資遣基數為3.91（基數計算公式：[年+(月+日÷當
    月份天數)÷12]÷2，即：[7+(9+25÷31)÷12]÷2＝3.9086，小數
    點後3位四捨五入），原告得請求被告給付之資遣費為195,5
    00元（計算式：50,000元×3.91），故原告請求被告給付資
    遣費195,500元，洵屬有據。逾此範圍之請求，應無理由。
  ⒊原告請求被告給付特別休假未休工資68,333元部分：
　　原告主張依勞基法第38條規定，請求被告給付其任職期間自
    104年5月27日至109年5月26日之特別休假未休41日之工資68
    ,333元等語。惟被告抗辯原告每年休假均超過依法享有之特
    休假日數，另105年8月25日以前之特別休假未休工資請求權
    已罹於5年時效等語。經查：
　⑴按勞工在同一雇主或事業單位，繼續工作滿一定期間者，應
    依下列規定給予特別休假：一、6個月以上1年未滿者，3日
    。二、1年以上2年未滿者，7日。三、2年以上3年未滿者，1
    0日。四、3年以上5年未滿者，每年14日。五、5年以上10年
    未滿者，每年15日。六、10年以上者，每1年加給1日，加至
    30日為止。勞工之特別休假，因年度終結或契約終止而未休
    之日數，雇主應發給工資。雇主應將勞工每年特別休假之期
    日及未休之日數所發給之工資數額，記載於第23條所定之勞
    工工資清冊，並每年定期將其內容以書面通知勞工。勞工依
    本條主張權利時，雇主如認為其權利不存在，應負舉證責任
    ，勞基法第38條第1項、第4項前段、第5項、第6項定有明文
    。又依勞基法施行細則第24條之1第2項規定，勞工未休畢之
    特別休假日數，乘以其1日工資計發。其為計月者，為年度
    終結或契約終止前最近1個月正常工作時間所得之工資除以3
    0所得之金額。又按利息、紅利、租金、贍養費、退職金及
    其他一年或不及一年之定期給付債權，其各期給付請求權，
    因五年間不行使而消滅。復為民法第126 條所明定。特別休
    假乃按年給予，勞工因年度終結或契約終止而未休之日數，
    雇主應發給工資，自應於當年度會算及給付，是堪認此項給
    付乃一年之定期給付債權，是特別休假未休之工資請求權因
    5年間不行使而罹於時效消滅。
　⑵原告任職期間為自101年8月1日起至109年5月26日終止勞動契
    約止，揆諸前揭規定，於工作滿1年即有特別休假，且於各
    年度終結或契約終止而未休之日數，雇主應發給工資。又原
    告係於110年8月24日提起本件訴訟請求其任職期間特別休假
    未休之工資，有民事起訴狀蓋用本院收文章在卷可稽(見本
    院卷第7頁)，被告並行使消滅時效抗辯權，則原告於110年8
    月24日提起本訴，回溯5年，則105年8月25日前之特別休假
    未休之工資請求權已因罹於時效而不得再向被告請求。
　⑶又原告於被告處任職至104年7月31日即工作滿3年，其自104
    年8月1日起有特別休假14日，並於105年8月1日起就特別休
    假未休部分，即有工資請求權，惟因原告於110年8月24日始
    為請求，則原告此部分請求權罹於時效。
　⑷原告於被告處任職至105年7月31日即工作滿4年，其自105年8
    月1日起有特別休假14日，另原告自陳於105年12月12日至15
    日請休特別休假共4日，故至106年7月31日止，尚有10日特
    別休假未休，則原告於106年8月1日起就特別休假未休10日
    部分，即有工資請求權。斯時原告之薪資為月薪5萬元，則
    原告該年度之特別休假未休工資為16,667元(計算式：50,00
    0元×10日÷30日＝16,666.6元，元以下四捨五入)。
　⑸原告於被告處任職至106年7月31日即工作滿5年，其自106年8
    月1日起有特別休假15日，另原告自陳於107年2月7日至9日
    、12至14日、21至23日及6月12日至15日請休特別休假共13
    日，故至107年7月31日止，尚有2日特別休假未休，則原告
    於107年8月1日起就特別休假未休2日部分，即有工資請求權
    。斯時原告之薪資為月薪5萬元，則原告該年度之特別休假
    未休工資為3,333元(計算式：50,000元×2日÷30日＝3,333.3
    元，元以下四捨五入)。
　⑹原告於被告處任職至107年7月31日即工作滿6年，其自107年8
    月1日起有特別休假15日，至108年7月31日止，尚有15日特
    別休假未休，則原告於108年8月1日起就特別休假未休15日
    部分，即有工資請求權。斯時原告之薪資為月薪5萬元，則
    原告該年度之特別休假未休工資為25,000元(計算式：50,00
    0元×15日÷30日)。
　⑺原告於被告處任職至108年7月31日即工作滿7年，其自108年8
    月1日起有特別休假15日，原告自陳於109年2月10、11日請
    休特別休假共2日，另被告已給付其餘特別休假未休工資21,
    667元，故至109年5月26日兩造勞動契約終止時，原告已無
    該年度之特別休假未休工資之工資請求權。
　⑻至被告雖抗辯原告每年休假均超過依法享有之特休假日數等
    語。揆諸勞基法第38條第6項規定，應由雇主就勞工請求特
    別休假未休工資權利不存在，負舉證責任，惟被告既未舉證
    ，則其抗辯，顯不足採。
　⑼從而，本件原告得請求被告給付之特別休假未休工資為45,00
    0元(計算式：16,667元＋3,333元＋25,000元)，故原告請求被
    告給付特別休假未休工資45,000元，為有理由。逾此範圍之
    請求，即無理由。
　⒋原告請求被告給付加班費216,060元部分：
　　原告主張其在被告處任職期間，受被告指示於正常工時外前
    往各公會開會、參加尾牙、喜宴，跑行程、處理公司事務等
    ，每周加班3小時，每年共加班156小時，5年加班共780小時
    ，故被告應給付原告加班費216,060元等語，此為被告所否
    認。查原告主張其有加班乙節應負舉證之責，然原告並未舉
    證證明其在被告處任職期間有加班之事實，則原告此部分主
    張被告應給付加班費等語，應無理由。
　⒌原告請求被告給付車輛折舊損失194,792元部分：
　　原告主張被告承諾其使用公務車，卻由其駕駛自己車輛跑客
    戶充當公務車使用，被告承諾給予車輛油資、費用及折舊，
    故請求被告給付車輛折舊之損失194,792元等語，此為被告
    所否認。原告就此部分僅空言泛稱被告有與其約定並承諾給
    付其車輛之折舊損失，並未舉證證明，則其此部分主張應無
    理由。
  ㈣綜上，原告請求薪資175,000元、資遣費195,500元及特別休
    假未休工資45,000元，合計415,500元(計算式：175,000元＋
    195,500元＋45,000元)，為有理由。
五、按給付有確定期限者，債務人自期限屆滿時起，負遲延責任
    。給付無確定期限者，債務人於債權人得請求給付時，經其
    催告而未為給付，自受催告時起，負遲延責任；其經債權人
    起訴而送達訴狀，與催告有同一之效力；又遲延之債務，以
    支付金錢為標的者，債權人得請求依法定利率計算之遲延利
    息，但約定利率較高者，仍從其約定利率；應付利息之債務
    ，其利率未經約定，亦無法律可據者，週年利率為百分之5
    ，民法第229條第1、2項、第233條第1項、第203條分別定有
    明文。又本件民事起訴狀繕本係於110年9月9日送達被告乙
    情，有本院送達證書在卷可按（見本院卷第96-5頁），則原
    告就薪資、資遣費及特別休假未休工資部分請求被告自民事
    起訴狀繕本送達之翌日即110年9月10日起至清償日止，按年
    息百分之5計算之利息，亦屬有據，應予准許。
六、綜上所述，原告依兩造勞動契約及勞基法第38條第4項等規
    定，請求被告給付薪資、資遣費及特別休假未休工資合計41
    5,500元，及自110年9月10日起至清償日止，按年息百分之5
    計算之利息，為有理由，應予准許。逾此範圍之請求，為無
    理由，應予駁回。
七、原告陳明願供擔保請准宣告假執行，惟原告勝訴部分，應依
    勞動事件法第44條第1、2項規定，依職權宣告假執行，並定
    被告以相當金額供擔保後，得免為假執行。至原告敗訴部分
    ，其假執行之聲請則失所附麗，應併駁回。
八、本件事證已臻明確，兩造其餘攻擊防禦方法及證據，經本院
    斟酌後，認為均不足以影響本判決之結果，爰不一一論述，
    附此敘明。
九、訴訟費用負擔之依據：民事訴訟法第79條。
中　　華　　民　　國　　111 　年　　3 　　月　　17　　日
                  勞動法庭法　官　陳威憲
以上正本係照原本作成。
如對本判決上訴，須於判決送達後20日內向本院提出上訴狀（應
按對造人數附繕本）。如委任律師提起上訴者，應一併繳納上訴
審裁判費。
中　　華　　民　　國　　111 　年　　3 　　月　　18　　日
                          書記官  方瀅晴